【裁判字號】    90,訴,706
【裁判日期】    901023
【裁判案由】    竊佔
【裁判全文】
臺灣彰化地方法院刑事判決                            九十年度訴字第七六號
    公  訴  人  臺灣彰化地方法院檢察署檢察官
    被      告  乙○○
右列被告因竊佔案件，經檢察官提起公訴（九十年度偵字第二八八六號），本院判決
如左：
    主  文
乙○○意圖為自己不法之利益，而竊佔他人之不動產，處拘役伍拾伍日，如易科罰金
，以佰元折算壹日，緩刑貳年。
    事  實
一、乙○○明知坐落彰化縣溪湖鎮○○段三０二號土地如附圖所示甲部分面積０．０
    ０二七公頃，係台灣糖業股份有限公司所有，竟意圖為自己不法之利益，未得該
    公司之同意，即於民國八十七年一月間，在該處鋪設水泥，建築圍牆，竊佔該土
    地，以利其通行。
二、案經彰化縣警察局溪湖分局報請台灣彰化地方法院檢察署檢察官偵查起訴。
    理  由
一、被告對於其在右揭土地鋪設水泥，建築圍牆，以利其通行之事實，供承明白，核
    與台灣糖業股份有限公司職員甲○○指訴之情節相符，並經本院勘驗現場，囑託
    彰化縣溪湖地政事務所派員測量明確，製有勘驗筆錄、略圖及附圖複丈成果圖在
    卷可稽，復有現場照片二張足憑。被告雖否認有竊佔犯行，辯稱其鋪設水泥得以
    美化土地，保持環境衛生云云。然其既明知土地係台灣糖業股份有限公司所有，
    竟未得該公司之同意，即在該處鋪設水泥，建築圍牆，自有竊佔之犯意甚明。所
    辯美化土地，保持環境衛生云云，要屬卸責之詞，不足憑採。罪證明確，被告犯
    行堪予認定。
二、核被告所為，係犯刑法第三百二十條第二項之竊佔罪，應依同法條第一項之規定
    處斷。爰審酌被告之素行，及其犯罪之動機、目的、手段、所生之危害並犯罪後
    之態度等一切情狀，量處如主文所示之刑，並諭知易科罰金折算之標準。查被告
    未曾受有期徒刑以上刑之宣告，有台灣彰化地方法院檢察署刑案資料查註紀錄表
    可考，因一時失慮，初罹刑章，且犯後已將水泥、圍牆拆除，回復土地之原狀，
    有照片足參，經此教訓，當知警愓，信無再犯之虞，本院認其刑之宣告以暫不執
    行為適當，爰併予宣告緩刑二年，以啟自新。
據上論斷，應依刑事訴訟法第二百九十九條第一項前段，刑法第二條第一項前段、第
三百二十條第二項、第一項、第四十一條第一項、第七十四條第一款，罰金罰鍰提高
標準條第一條前段、第二條前段，判決如主文。
中      華      民      國    九十      年      十      月    二十三    日
                                臺灣彰化地方法院刑事第三庭
                                    法      官  廖  國  佑
右正本證明與原本無異。
如不服本判決，應於判決送達後十日內，向本院提出上訴狀( 須附繕本 )。
告訴人或被害人對於判決如有不服具備理由請求檢察官上訴者，其上訴期間之計算係
以檢察官收受判決正本之日期為準。
                                    法院書記官  王  宣  雄
中      華      民      國    九十      年      十      月     三十     日
刑法第三百二十條
意圖為自己或第三人不法之所有，而竊取他人之動產者，為竊盜罪，處五年以下有期
徒刑、拘役或五百元以下罰金。
意圖為自己或第三人不法利益，而竊佔他人之不動產者，依前項之規定處斷。
前二項之未遂犯罰之。


司法院資訊處製作；財團法人民間司法改革基金會備份。
